臺北高等行政法院裁定
110年度救字第698號
聲  請  人  姜榮昇                                      

上列聲請人因與相對人臺北市交通事件裁決所間訴訟救助事件，
對於本院中華民國110年7月30日110年度救再字第70號裁定聲請
再審（本院110年度救再字第603號），並聲請訴訟救助（即本案
），就訴訟救助部分，本院裁定如下：
    主  文
聲請駁回。
聲請訴訟費用由聲請人負擔。
    理  由
一、按「當事人無資力支出訴訟費用者，行政法院應依聲請，以
    裁定准予訴訟救助。但顯無勝訴之望者，不在此限。」、「
    聲請人無資力支出訴訟費用之事由應釋明之。」、「前項釋
    明，得由受訴行政法院管轄區域內有資力之人出具保證書代
    之。」行政訴訟法第101條、第102條第2項、第3項分別定有
    明文。又「行政訴訟法第101條所謂無資力，係指窘於生活
    ，且缺乏經濟上之信用者而言。」最高行政法院97年裁聲字
    第18號裁定可資參照。次按法院調查聲請人是否無資力支出
    訴訟費用，專就聲請人提出之證據為之，如聲請人未提出證
    據，或依其提出之證據，未能信其無資力支出訴訟費用之主
    張為真實，即應將其聲請駁回。
二、聲請意旨略以：聲請人與相對人因「交通違規」之訴訟救助
    等事件，本應於民國110年7月30日110年度救再字第70號裁
    定時，繳交訴訟費用，但可查對聲請人具有中低收入戶證明
    ，即可證聲請人窘於生活且確無資力支出訴訟費用，已符合
    行政訴訟法第101條、第102條之規定。今為與相對人間訴訟
    救助事件聲請再審，無力繳納訴訟費用，且本件物證齊全，
    非他造所能否認，聲請人必有勝訴之望，爰聲請准予訴訟救
    助云云。
三、本件聲請人因不服本院110年度救再字第70號裁定，聲請再
    審（本院110年度救再字第603號），並聲請訴訟救助（即本
    案），其聲請再審之裁判費為新臺幣（下同）1000元。經查
    ：聲請人雖提出臺北市政府松山區公所核發之110年度臺北
    市中低收入戶證明書為證，惟中低收入戶標準乃行政主管機
    關為提供社會救助所設立之核定標準，與法院就有無資力支
    出訴訟費用之認定，係屬二事，關於中低收入老人生活津貼
    發給辦法第2條第1項規定得申請發給生活津貼之老人，係指
    符合家庭總收入按全家人口平均分配，每人每月未超過中央
    主管機關或直轄市主管機關當年公布最低生活費標準之2.5
    倍，且未超過臺灣地區平均每人每月消費支出之1.5倍，全
    家人口存款本金、投資及有價證券按面額計算之合計金額未
    超過一定數額者（依同辦法第3條規定，指全家人口未超過1
    人時為250萬元，每增加1人，增加25萬元），作為核發生活
    津貼金額若干之標準，並非全然無資力，故持有中低收入戶
    卡並無法具體說明聲請人目前確切資力為何，是否已達無力
    支付本件1000元訴訟費用之程度。此外，聲請人復未提出其
    他可供本院即時調查之證據足證其現無工作能力及其他所得
    之可能，故未足認其窘於生活且缺乏經濟上之信用，無資力
    支出訴訟費用，而謂與行政訴訟法第101條規定之「無資力
    」要件相當。綜上，聲請人未提出能即時調查之證據，以釋
    明其窘於生活且缺乏經濟上信用，亦未提出本院管轄區域內
    有資力之人出具保證書以代之，揆諸首揭規定及說明，其聲
    請訴訟救助，尚無從准許，應予駁回。
四、依行政訴訟法第104條，民事訴訟法第95條、第78條，裁定
    如主文。
中　　華　　民　　國　　111 　年　　3 　　月　　4 　　日
                       臺北高等行政法院第六庭
                                審判長法  官　陳心弘
                                      法  官　林淑婷
                              　　　  法  官　郭銘禮
上為正本係照原本作成。
不得抗告。
中　　華　　民　　國　　111 　年　　3 　　月　　4 　　日
                                      書記官  簡若芸